臺灣新北地方法院民事裁定
110年度消債清字第256號
聲  請  人  楊國育（原名楊玉枝)

上列當事人因消費者債務清理事件聲請清算，本院裁定如下：
    主  文
聲請駁回。
聲請費用由聲請人負擔。
    理  由
一、按聲請更生或清算不合程式或不備其他要件者，法院應以裁
    定駁回之，但其情形可以補正者，法院應定期間先命補正。
    又債務人經法院通知，無正當理由而不到場，或到場而故意
    不為真實之陳述，或無正當理由拒絕提出關係文件或為財產
    變動狀況之報告，應駁回清算之聲請。消費者債務清理條例
    （下稱消債條例）第8 條、第46條第3 款分別定有明文。
二、本件聲請意旨略以：聲請人因入不敷出，故以信用卡支應日
    常開銷，後因無力還款致積欠無擔保或無優先之債務總額約
    新臺幣（下同）647萬8,141元。嗣於民國110年8月11日向本
    院聲請清算事件調解，與最大金融機構債權人花旗（台灣）
    商業銀行股份有限公司（下稱花旗商銀）試行調解，因聲請
    人每月僅能還款2,000元至3,000元，而調解不成立。聲請人
    聲請清算後迄今任職龍巖股份有限公司，平均每月薪資為2
    萬6,278元；聲請人每月必要支出依照最近1年衛生福利部或
    直轄市政府所公告當地區每人每月最低生活費1.2 倍即1 萬
    8,960 元計算，另聲請人陳報與2名訴外人共同扶養聲請人
    母親，聲請人每月負擔扶養費6,420元。聲請人名下僅有現
    值41萬元位於新北市三芝區土地1 筆及存款1,323元，因無
    法清償上開債務，而有不能清償債務之情事。聲請人未曾由
    法院裁定開始更生、清算、破產和解及破產，於聲請清算前
    5 年內未從事國內外、期貨、基金或其他金融商品之投資行
    為。聲請人於聲請清算前2 年內無任何無償、有償行為有害
    及債權人之權利，且受益人於受益時亦知其情事，並無雙務
    契約尚未履行完畢等情，為此爰依法聲請清算等語。
三、聲請人前於110年8月11日向本院聲請債務清理前置調解，於
    110年11月10日與最大金融機構債權人花旗商銀調解不成立
    等情，業經本院調取110年度司消債調字第606號卷（下稱調
    解卷）查明屬實。聲請人上開主張，雖據於調解時提出財團
    法人金融聯合徵信中心查詢當事人綜合信用報告回覆書、全
    國財產稅總歸戶財產查詢清單、108年度至109年度綜合所得
    稅各類所得資料查詢清單、勞工保險被保險人投保資料表、
    請人彰化商業銀行存簿封面及內頁影本等件為憑（見調解卷
    第12-20頁反面、第23-24頁）。惟查，本院於110年11月29
    日裁定命聲請人於10日內補正相關資料，於110年12月2日合
    法送達於聲請人，有本院送達證書可稽（見本院卷第31頁）
    ，惟聲請人逾期迄未補正，亦無繳納郵務送達費，此有
　　本院收文資料查詢清單2份（見本院卷第35、67頁）、及本
    院民事科查詢簡答表1件、答詢表3紙（見本院卷第37-43頁
    ）足憑。嗣本院定111年4月12日上午9時30分調查期日，該
    庭期通知於111年3月16日合法送達於聲請人，有送達證書可
    稽（見本院卷第47頁），惟聲請人經合法通知無正當理由不
    到庭說明，亦有本院111年4月12日調查筆錄可稽（見本院卷
    第59頁），足認聲請人有消債條例第8條經命補正而未補正
    、同條例第46條第3 款債務人經法院通知，無正當理由而不
    到場之情事，則揆諸上開說明，本件聲請人之聲請清算，於
    法未合，應予駁回，爰裁定如主文。
中　　華　　民　　國　　111 　年　　4　 　月　　20　　日
                  民事第八庭    法　官　陳翠琪
上為正本係照原本作成
如不服本裁定，應於裁定送達後10日內，以書狀向本院提出抗告
，並繳納抗告費新臺幣1,000元
中　　華　　民　　國　　111 　年　　4 　　月　　20　　日
                                書記官　曾怡婷